【裁判字號】    90,上訴,866
【裁判日期】    900417
【裁判案由】    違反毒品危害防制條例
【裁判全文】
臺灣高等法院高雄分院刑事判決                      九十年度上訴字第八六六號
    上  訴  人  乙○○
    即  被  告
右上訴人因違反毒品危害防制條例案件，不服臺灣屏東地方法院九十年度訴字第七八
號中華民國九十年四月十七日第一審判決（起訴案號：臺灣屏東地方法院檢察署九十
毒偵字第二０號），提起上訴，本院判決如左：
    主  文
原判決撤銷。
乙○○施用第一級毒品，處有期徒刑拾月；又施用第二級毒品，處有期徒刑陸月；應
執行有期徒刑壹年參月。
    事  實
一、乙○○曾於民國八十四年間因違反麻醉藥品管理條例案件，經臺灣屏東地方法院
    判處有期徒刑六月，於民國八十四年九月二十七日執行完畢（不構成累犯），又
    因施用第二級毒品安非他命違反毒品危害防制條例案件，經台灣屏東地方法院以
    八十七年度毒聲字第一九六號裁定送觀察、勒戒後，因無繼續施用毒品之傾向，
    業經台灣屏東地方法院檢察署檢察官於民國八十七年八月四日，以八十七年度偵
    字第四四六八號為不起訴處分確定。又於民國八十八年、八十九年間施用第一、
    二級毒品案件，經臺灣屏東地方法院裁定送觀察、勒戒後，因有繼續施用毒品傾
    向，由臺灣屏東地方法院以八十九年度毒聲字第一０三七號裁定令入戒治處所施
    以戒治一年，並經臺灣屏東地方法院以八十九年度易字第七三八號判決施用第一
    級毒品部分處有期徒刑一年、施用第二級毒品部分處有期徒刑八月，應執行有期
    徒刑一年六月，並於八十九年八月二十二日確定（尚未執行）；前項戒治處分於
    八十九年九月二十九日經臺灣屏東地方法院裁定停止戒治，所餘戒治期間，付保
    護管束（期間自八十九年十月十七日起至九十年四月七止），詎乙○○復於保護
    管束期間內即八十九年十二月六日某時，在其位於屏東市海豐里海豐六之四號住
    處，施用第一級毒品海洛因及第二級毒品安非他命各一次，嗣為台灣屏東地方法
    院檢察署觀護人於八十九年十二月八日十五時三十分採尿送驗後發覺上情。
二、案經台灣屏東地方法院檢察署檢察官偵查起訴。
    理  由
一、訊據上訴人即被告乙○○坦承於右揭時、地施用第一級毒品海洛英及第二級毒品
    安非他命各一次之事實，且其於八十九年十二月八日十五時三十分經台灣屏東地
    方法院檢察署觀護人所採尿液，經送請台灣科技檢驗股份有限甲司檢驗結果，認
    有甲基安非他命及嗎啡陽性反應，此有該甲司八十九年十二月二十日編號ＫＨ二
    ○○○Ｃ0000000號濫用藥物尿液檢驗報告一份（見偵查卷第五頁）在卷
    可參。而被告前亦因施用第二級毒品安非他命違反毒品危害防制條例案件，經法
    院裁定送觀察勒戒，嗣因已無施用毒品傾向，乃經台灣屏東地方法院檢察署檢察
    官以八十七年度偵字第四四六八號為不起訴處分確定，此有台灣屏東地方法院檢
    察署刑案資料查註紀錄表一紙附卷足憑。又被告於不起訴處分確定後，再於八十
    八、八十九年間因施用第一、二級毒品案件，經臺灣屏東地方法院分別判處有期
    徒刑一年及八月，應執行有期徒刑一年六月，並於八十九年八月二十二日撤回上
    訴確定等情，有臺灣屏東地方法院八十九年度易字第七三八號刑事判決書及台灣
    高等法院被告全國刑案紀錄表各一份在卷可按，是本件事證明確，被告犯行洵堪
    認定。
二、核被告所為，係犯毒品危害防制條例第十條第一項、第二項之施用第一級毒品海
    洛因罪與施用第二級毒品安非他命之罪。又被告持有第一級毒品海洛因及第二級
    毒品安非他命之低度行為均為施用之高度行為所吸收，不另論罪。被告所犯上開
    二罪，罪名互殊，犯意各別，應分論併罰。
三、原審論罪科刑，固非無見，惟查，原判決事實欄就被告施用第一級毒品海洛因及
    第二級毒品安非他命各之時間、地點未為明確記載，且理由欄就被告非法持有海
    洛因、安非他命與施用海洛因、安非他命間之法律關係未予明，均有違誤。被
    告上訴意旨指摘原判決冤枉伊，固無理由，惟原判決既有可議，自應予撤銷改判
    。爰審酌被告已有施用毒品前科，竟對政府取締毒品決心置之不顧，再犯本案，
    本不應輕縱，惟念其僅施用一次，坦承犯行，施用毒品僅係戕害自身，且已予強
    制戒治等一切犯罪情狀，就施用第一級毒品海洛因、第二級毒品安非他命分別量
    處如主文所示之刑，並定其應執行刑為一年三月。
據上論斷，應依刑事訴訟法第三百六十九條第一項前段、第三百六十四條、第二百九
十九條第一項前段，毒品危害防制條例第十條第一項、第二項，刑法第十一條前段、
第五十一條第五款，判決如主文。
本案經檢察官郭振昌到庭執行職務。
中    華    民    國    九十      年      六      月      二十九      日
                        臺灣高等法院高雄分院刑事第二庭
                            審判長法  官
                                  法  官
                                  法  官
施用一級毒品部分得上訴，施用二級毒品部分不得上訴。
參考法條：毒品危害防制條例第十條第一項、第二項


司法院資訊處製作；財團法人民間司法改革基金會備份。
